臺灣臺南地方法院刑事判決
110年度訴字第1099號
公  訴  人  臺灣臺南地方檢察署檢察官
被      告  葉隆和


選任辯護人  何建宏律師（法扶律師）
上列被告因違反毒品危害防制條例案件，經檢察官提起公訴（11
0年度偵字第16690號、第17366號），本院判決如下：
    主  文
葉隆和犯如附表所示之參拾壹罪，各處如附表所示之刑及沒收。
應執行有期徒刑拾年，沒收部分併執行之。
    事  實
一、葉隆和明知海洛因依其成癮性、濫用性及對社會危害性之程
    度，業經列為毒品危害防制條例第2條第2項第1款所定之第
    一級毒品，依法不得持有、販賣及轉讓，竟基於販賣及轉讓
    第一級毒品海洛因之犯意，先後於如附表所示之時、地，以
    如附表所示之方式、價格及數量，販賣、轉讓海洛因予呂燕
    華6次、張文錟7次、田如煌6次、邱越風8次、黃士豪4次（
    共計31次，各次販賣及轉讓之時間、地點、價格、數量、方
    式與所得均詳如附表所示）。
二、嗣經警於民國110年8月12日下午4時52分許，持本院核發之
    搜索票至葉隆和位於臺南市○區○○路000巷00號住處執行搜索
    ，當場扣得如附件所示之物，始查悉上情。
三、案經臺灣臺南地方檢察署檢察官指揮臺南市政府警察局第五
    分局報告後偵查起訴。
    理  由
一、關於證據能力之認定：
  ㈠本案所引用具傳聞證據性質之供述證據，因檢察官、被告葉
    隆和及辯護人於準備程序時，均同意有證據能力（見本院卷
    第69頁至第71頁），本院審酌前開證據之作成或取得之狀況
    ，並無非法或不當取證之情事，且亦無顯不可信之情況，依
    刑事訴訟法第159條之5規定，均具有證據能力。
  ㈡其餘所引用卷內非供述證據性質之證據資料，均無違反法定
    程序取得之情形，依刑事訴訟法第158條之4規定反面解釋，
    亦應有證據能力，合先敘明。
二、認定犯罪事實之證據及理由：
  ㈠上開犯罪事實，業據被告於警詢、偵查及本院準備程序、審
    理中均坦承不諱，並分別有如附表「相關證據」欄所示之證
    據資料在卷可稽，復有如附件編號1、3、4所示之行動電話
    、磅秤、夾鏈袋扣案足憑，且有本院110年度聲搜字第765號
    搜索票、臺南市政府警察局第五分局搜索扣押筆錄、扣押物
    品目錄表、扣押物品收據、搜索扣押照片可資參佐（見南市
    警五偵字第1100130637號卷，下稱警卷，第173頁至第193頁
    ）。
  ㈡又被告已陳明其會自販賣之海洛因中留取少量累積供己施用
    之利潤等語（見本院卷第125頁），是被告販入及售出海洛
    因之實際量差及價差具體為何雖均已無從查考，仍可認被告
    確有藉毒品交易牟利之營利意圖，更合於證人呂燕華、張文
    錟、田如煌、邱越風、黃士豪證述渠等係向被告購買海洛因
    之情節，益徵被告主觀上確有藉販賣毒品營利之不法意圖至
    明。
  ㈢綜上證據，堪認被告任意性之自白確與事實相符；是本案事
    證明確，被告犯行洵堪認定，應予依法論科。
三、論罪科刑：
　㈠按海洛因依其成癮性、濫用性及對社會危害性之程度，業經
    列為毒品危害防制條例第2條第2項第1款所定之第一級毒品
    ，依法不得持有、販賣及轉讓，是核被告如附表編號1①②③⑤
    、2、3、4、5所示販賣海洛因之行為，均係犯毒品危害防制
    條例第4條第1項之販賣第一級毒品罪；其如附表編號1④⑥所
    示販賣及轉讓海洛因之行為，均係犯毒品危害防制條例第4
    條第1項之販賣第一級毒品罪、同條例第8條第1項之轉讓第
    一級毒品罪。
  ㈡被告各次販賣、轉讓海洛因前持有各該次所販賣、轉讓海洛
    因之低度行為，分別為各該次販賣、轉讓海洛因之高度行為
    所吸收，均不另論罪；被告係以一行為同時販賣、轉讓海洛
    因予證人呂燕華（附表編號1④⑥部分），為想像競合犯，均
    應依刑法第55條前段規定，從一重之販賣第一級毒品罪處斷
    ；被告如附表所示之各次犯行，行為時、地均可明顯區分，
    屬個別起意之獨立數行為，且犯意有別，行為互殊，應予分
    論併罰（共31罪）。
  ㈢刑之加重、減輕：
　⒈按轉讓毒品達一定數量者，加重其刑至2分之1，其標準由行
    政院定之，毒品危害防制條例第8條第6項定有明文。而依行
    政院訂定之「轉讓毒品加重其刑之數量標準」第2條第1項第
    1款規定，轉讓第一級毒品達淨重5公克以上，即應加重其刑
    至2分之1。經查，被告於警詢中陳稱其轉讓第一級毒品海洛
    因之數量甚微（見警卷第12頁），復無證據證明已逾應加重
    其刑之標準，尚不得依該標準加重其刑。
　⒉被告就其所犯各次販賣、轉讓海洛因之犯行，於偵查及審判
    中均自白不諱，合於毒品危害防制條例第17條第2項減輕其
    刑之要件，應各依上開規定，就被告各次販賣、轉讓第一級
    毒品之犯行分別減輕其刑。
　⒊被告經查獲後雖曾供述其毒品來源為「黑狗」，但員警依其
    所稱向上溯源，因該人身分不詳且無其他線索可循，無法查
    證「黑狗」販賣毒品之相關事證等情，有臺南市政府警察局
    第六分局110年12月21日南市警六偵字第1100689768號函及
    檢附之職務報告在卷可查（見本院卷第91頁至第93頁），自
    不合於毒品危害防制條例第17條第1項所規定「供出毒品來
    源，因而查獲其他正犯或共犯」之要件，無從據該項規定減
    輕其刑。
　⒋次按毒品危害防制條例第4條第1項規定：「販賣第一級毒品
    者，處死刑或無期徒刑；處無期徒刑者，得併科新臺幣(下
    同)30,000,000元以下罰金」，然同為販賣第一級毒品之人
    ，其原因動機不一，犯罪情節未必盡同，或有大盤毒梟者，
    亦有中、小盤之分，甚或僅止於吸毒者友儕間為求互通有無
    之有償轉讓者亦有之，其販賣行為所造成危害社會之程度自
    屬有異，法律科處此類犯罪，所設之法定最低本刑卻同為「
    處死刑或無期徒刑；處無期徒刑者，得併科30,000,000元以
    下罰金」，不可謂不重。本件被告雖有販賣第一級毒品之情
    ，惟被告販賣海洛因之對象非眾，且依證人呂燕華、張文錟
    、田如煌、邱越風、黃士豪之證述，渠等本有施用海洛因之
    惡習，並非因被告之犯行始接觸毒品，且各次販賣金額均僅
    1,000元至2,000元不等。衡其犯罪情節當非與大盤毒梟者可
    資等同並論，惟所觸犯法定本刑係死刑、無期徒刑之重罪，
    縱使依毒品危害防制條例第17條第2項規定減輕後，最低法
    定本刑仍達有期徒刑15年，誠屬情輕法重，爰依刑法第59條
    規定，酌減其刑，並依法遞減之。
　㈣茲審酌被告已有持有毒品之前案紀錄，明知海洛因戕害人體
    身心健康之鉅，亦深知持有、販賣及轉讓海洛因為政府嚴厲
    查禁之行為，竟不思戒慎行事，無視法紀，而為本件販賣、
    轉讓第一級毒品犯行，所為均有害他人身體健康，危害社會
    治安和善良秩序匪淺，更顯見其漠視政府防制毒品之政策與
    決心，殊屬不該；惟念被告犯後坦承犯行不諱，並無矯飾之
    情，且其每次販賣、轉讓與他人之海洛因尚非大量，所得非
    鉅，對象亦僅5人，較之販賣毒品之「大盤」或「中盤」者
    ，所造成之危害應仍較屬有限；兼衡被告自陳學歷為國中畢
    業，離婚，有二名成年子女，現於五金行做手工藝、經濟狀
    況勉持（見警卷第5頁被告警詢筆錄「受詢問人欄」之記載
    ，本院卷第126頁）等一切情狀，分別量處如主文所示之刑
    。並考量被告犯行所侵害法益之同一性、數罪對法益侵害之
    加重效應，所反應行為人人格及犯罪傾向、社會對販賣毒品
    等特定犯罪處罰之期待及刑罰之邊際效用遞減等情，與刑罰
    經濟、責罰相當原則，整體評價被告應受矯治之程度而酌定
    如主文所示之應執行刑，以示懲儆。
四、沒收部分：
  ㈠扣案如附件編號1、3、4所示之物，係供被告於販賣及轉讓毒
    品時聯繫、分裝使用，均應依毒品危害防制條例第19條第1
    項規定宣告沒收；且因上開物品已扣案，並無不能或不宜執
    行沒收之問題，故不另為追徵價額之諭知。
　㈡被告係以附表所示之價格販賣海洛因並已實際收取價金，此
    等價金自屬其犯罪所得，各應依刑法第38條之1第1項前段規
    定宣告沒收，於全部或一部不能沒收或不宜執行沒收時，則
    應依同條第3項規定追徵其價額。
　㈢扣案如附件編號2、6所示之物，係供被告施用毒品所用，難
    認與其販賣及轉讓海洛因之行為有關，無從於本案諭知沒收
    ；如附件編號5所示現金，經被告供稱係做手工藝之報酬（
    見本院卷第119頁），而卷內亦無證據證明該等現金為本案
    販賣毒品所得，爰不為沒收之諭知，併此指明。  
據上論斷，應依刑事訴訟法第299條第1項前段，判決如主文。
本案經檢察官鄭聆苓提起公訴，檢察官林容萱到庭執行職務。
中　　華　　民　　國　　111 　年　　1　 　月　　19　　日
　　　　　　　刑事第四庭  審判長  法　官  陳本良
                                  法  官  張菁
                                  法  官  王鍾湄
以上正本證明與原本無異。
如不服本判決應於收受本判決後20日內向本院提出上訴書狀，並
應敘述具體理由。其未敘述上訴理由者，應於上訴期間屆滿後20
日內向本院補提理由書狀（均須按他造當事人之人數附繕本）「
切勿逕送上級法院」。 
　　　　　　　　　　　　　　　　　書記官  蘇冠杰
中　　華　　民　　國　　111 　年　　1 　　月　　19　　日
附錄本案論罪科刑法條：
毒品危害防制條例第4條
製造、運輸、販賣第一級毒品者，處死刑或無期徒刑；處無期徒
刑者，得併科新臺幣30,000,000元以下罰金。
製造、運輸、販賣第二級毒品者，處無期徒刑或10年以上有期徒
刑，得併科新臺幣15,000,000元以下罰金。
製造、運輸、販賣第三級毒品者，處7年以上有期徒刑，得併科
新臺幣10,000,000元以下罰金。
製造、運輸、販賣第四級毒品者，處5年以上12年以下有期徒刑
，得併科新臺幣5,000,000元以下罰金。
製造、運輸、販賣專供製造或施用毒品之器具者，處1年以上7年
以下有期徒刑，得併科新臺幣1,500,000元以下罰金。
前五項之未遂犯罰之。
毒品危害防制條例第8條
轉讓第一級毒品者，處1年以上7年以下有期徒刑，得併科新臺幣
1,000,000元以下罰金。
轉讓第二級毒品者，處6月以上5年以下有期徒刑，得併科新臺幣
700,000元以下罰金。
轉讓第三級毒品者，處3年以下有期徒刑，得併科新臺幣300,000
元以下罰金。
轉讓第四級毒品者，處1年以下有期徒刑，得併科新臺幣100,000
元以下罰金。
前4項之未遂犯罰之。
轉讓毒品達一定數量者，加重其刑至2分之1，其標準由行政院定
之。
附表（時間為民國、金額為新臺幣）：     編號 對象 販賣及轉讓時、地與行為 相關證據 罪刑及沒收 1 呂燕華  呂燕華於下列時間前，均先以行動電話門號0000-000-000號與葉隆和聯絡購買毒品事宜後，即於下列時間前往下列地點，各持下列金額向葉隆和購買第一級毒品海洛因，葉隆和收取價金後各將下述第一級毒品海洛因交付呂燕華，而完成交易（共6次）。 各次交易時間、地點、金額、數量如下： ①110年6月5日下午1時16分許，臺南市南區國民路217巷內，1,000元1包。 ②110年6月11日上午8時44分許，臺南市南區國民路217巷內，1,000元1包。 ③110年6月12日上午11時17分許，臺南市○區○○○路0段000號臺南市立文化中心，1,000元1包。 ④110年6月18日中午12時17分許，臺南市○區○○路0號南區區公所旁，1,000元1包；葉隆和並無償轉讓第一級毒品海洛因1包。 ⑤110年7月13日上午9時許，臺南市東區自由路與崇善路交岔路口之早餐店後方，1,000元1包。 ⑥110年7月21日上午9時7分許，臺南市東區自由路與崇善路交岔路口之早餐店後方，2,000元2包；葉隆和並無償轉讓第一級毒品海洛因1包。 ⑴證人呂燕華於警詢、偵查中之證述（見警卷第33頁至第39頁；110年度偵字第16690號卷，下稱偵卷，第299頁至第303頁 ）。 ⑵臺南市政府警察局第五分局指認犯罪嫌疑人紀錄表（見警卷第41頁至第42頁）。 ⑶通訊監察譯文（見警卷第45頁至第48頁）。 ⑷監視器錄影畫面翻拍照片（見警卷第49頁至第53頁）。 葉隆和販賣第一級毒品，處有期徒刑柒年柒月。扣案如附件編號一、三、四所示之物均沒收；販賣毒品所得新臺幣壹仟元沒收，於全部或一部不能沒收或不宜執行沒收時，追徵其價額。 葉隆和販賣第一級毒品，處有期徒刑柒年柒月。扣案如附件編號一、三、四所示之物均沒收；販賣毒品所得新臺幣壹仟元沒收，於全部或一部不能沒收或不宜執行沒收時，追徵其價額。 葉隆和販賣第一級毒品，處有期徒刑柒年柒月。扣案如附件編號一、三、四所示之物均沒收；販賣毒品所得新臺幣壹仟元沒收，於全部或一部不能沒收或不宜執行沒收時，追徵其價額。 葉隆和販賣第一級毒品，處有期徒刑柒年柒月。扣案如附件編號一、三、四所示之物均沒收；販賣毒品所得新臺幣壹仟元沒收，於全部或一部不能沒收或不宜執行沒收時，追徵其價額。 葉隆和販賣第一級毒品，處有期徒刑柒年柒月。扣案如附件編號一、三、四所示之物均沒收；販賣毒品所得新臺幣壹仟元沒收，於全部或一部不能沒收或不宜執行沒收時，追徵其價額。 葉隆和販賣第一級毒品，處有期徒刑柒年玖月。扣案如附件編號一、三、四所示之物均沒收；販賣毒品所得新臺幣貳仟元沒收，於全部或一部不能沒收或不宜執行沒收時，追徵其價額。   2 張文錟 張文錟於下列時間前，均先以行動電話門號0000-000-000號與葉隆和聯絡購買毒品事宜後，即於下列時間前往下列地點，各持下列金額向葉隆和購買第一級毒品海洛因，葉隆和收取價金後各將下述第一級毒品海洛因交付張文錟，而完成交易（共7次）。 各次交易時間、地點、金額、數量如下： ①110年4月21日晚間7時12分許，臺南市○區○○路00號萬年殿牌樓，1,000元1包。 ②110年4月29日上午11時36分起至中午12時間之某時許，臺南市○區○○街0段000號奇美醫院樹林院區，1,000元1包。 ③110年5月18日上午8時19分許，臺南市中西區中正路與西門路交岔路口之麥當勞前方，1,000元1包。 ④110年5月20日晚間5時50分許，臺南市○區○○路00號萬年殿牌樓，1,000元1包。 ⑤110年6月5日下午1時14分許，臺南市南區國民路與中華南路交岔路口附近加油站對面，1,000元1包。 ⑥110年6月10日上午6時58分許，臺南市○區○○路00號萬年殿牌樓，2,000元2包。 ⑦110年7月20日上午10時30分許，臺南市南區夏林路與健康路交岔路口處，1,000元1包。 ⑴證人張文錟於警詢、偵查中之證述（見警卷第55頁至第60頁，偵卷第347頁至第351頁 ）。 ⑵臺南市政府警察局第五分局指認犯罪嫌疑人紀錄表（見警卷第61頁至第62頁）。 ⑶通訊監察譯文（見警卷第65頁至第68頁）。 ⑷監視器錄影畫面翻拍照片（見警卷第69頁至第73頁）。 葉隆和販賣第一級毒品，處有期徒刑柒年柒月。扣案如附件編號一、三、四所示之物均沒收；販賣毒品所得新臺幣壹仟元沒收，於全部或一部不能沒收或不宜執行沒收時，追徵其價額。 葉隆和販賣第一級毒品，處有期徒刑柒年柒月。扣案如附件編號一、三、四所示之物均沒收；販賣毒品所得新臺幣壹仟元沒收，於全部或一部不能沒收或不宜執行沒收時，追徵其價額。 葉隆和販賣第一級毒品，處有期徒刑柒年柒月。扣案如附件編號一、三、四所示之物均沒收；販賣毒品所得新臺幣壹仟元沒收，於全部或一部不能沒收或不宜執行沒收時，追徵其價額。 葉隆和販賣第一級毒品，處有期徒刑柒年柒月。扣案如附件編號一、三、四所示之物均沒收；販賣毒品所得新臺幣壹仟元沒收，於全部或一部不能沒收或不宜執行沒收時，追徵其價額。 葉隆和販賣第一級毒品，處有期徒刑柒年柒月。扣案如附件編號一、三、四所示之物均沒收；販賣毒品所得新臺幣壹仟元沒收，於全部或一部不能沒收或不宜執行沒收時，追徵其價額。 葉隆和販賣第一級毒品，處有期徒刑柒年玖月。扣案如附件編號一、三、四所示之物均沒收；販賣毒品所得新臺幣貳仟元沒收，於全部或一部不能沒收或不宜執行沒收時，追徵其價額。 葉隆和販賣第一級毒品，處有期徒刑柒年柒月。扣案如附件編號一、三、四所示之物均沒收；販賣毒品所得新臺幣壹仟元沒收，於全部或一部不能沒收或不宜執行沒收時，追徵其價額。 3 田如煌  田如煌於下列時間前，均先以行動電話門號0000-000-000號與葉隆和聯絡購買毒品事宜後，即於下列時間前往下列地點，各次均持1,000元向葉隆和購買第一級毒品海洛因，葉隆和收取價金後各將第一級毒品海洛因1包交付田如煌，而完成交易（共6次）。 各次交易時間、地點如下： ①110年5月16日下午3時34分許，臺南市南區中華南路某統一超商前。 ②110年5月20日下午4時1分許，臺南市南區中華南路某統一超商前。 ③110年6月4日上午9時許，臺南市○區○○路0段000號。 ④110年6月30日下午1時許，臺南市○區○○路0段000號。 ⑤110年7月15日上午8時15分許，臺南市○區○○路0段000號。 ⑥110年7月23日上午9時15分許，臺南市○區○○路0段000號。 ⑴證人田如煌於警詢、偵查中之證述（見警卷第75頁至第81頁，偵卷第255頁至第259頁 ）。 ⑵臺南市政府警察局第五分局指認犯罪嫌疑人紀錄表（見警卷第83頁至第84頁）。 ⑶通訊監察譯文（見警卷第87頁至第89頁）。 ⑷監視器錄影畫面翻拍照片（見警卷第91頁至第93頁）。 葉隆和販賣第一級毒品，處有期徒刑柒年柒月。扣案如附件編號一、三、四所示之物均沒收；販賣毒品所得新臺幣壹仟元沒收，於全部或一部不能沒收或不宜執行沒收時，追徵其價額。 葉隆和販賣第一級毒品，處有期徒刑柒年柒月。扣案如附件編號一、三、四所示之物均沒收；販賣毒品所得新臺幣壹仟元沒收，於全部或一部不能沒收或不宜執行沒收時，追徵其價額。 葉隆和販賣第一級毒品，處有期徒刑柒年柒月。扣案如附件編號一、三、四所示之物均沒收；販賣毒品所得新臺幣壹仟元沒收，於全部或一部不能沒收或不宜執行沒收時，追徵其價額。 葉隆和販賣第一級毒品，處有期徒刑柒年柒月。扣案如附件編號一、三、四所示之物均沒收；販賣毒品所得新臺幣壹仟元沒收，於全部或一部不能沒收或不宜執行沒收時，追徵其價額。 葉隆和販賣第一級毒品，處有期徒刑柒年柒月。扣案如附件編號一、三、四所示之物均沒收；販賣毒品所得新臺幣壹仟元沒收，於全部或一部不能沒收或不宜執行沒收時，追徵其價額。 葉隆和販賣第一級毒品，處有期徒刑柒年柒月。扣案如附件編號一、三、四所示之物均沒收；販賣毒品所得新臺幣壹仟元沒收，於全部或一部不能沒收或不宜執行沒收時，追徵其價額。 4 邱越風 邱越風於下列時間前，均先以行動電話門號0000-000-000號、0000-000-000號與葉隆和聯絡購買毒品事宜後，即於下列時間前往下列地點，各持下列金額向葉隆和購買第一級毒品海洛因，葉隆和收取價金後各將下述第一級毒品海洛因交付邱越風，而完成交易（共8次）。 各次交易時間、地點、金額、數量如下： ①110年5月12日下午4時54分許，臺南市○區○○路00號萬年殿牌樓，1,000元1包。 ②110年5月21日晚間6時23分許，臺南市○區○○路000號灣裡菜市場後方停車場，1,000元1包。 ③110年5月31日上午11時52分許，臺南市○區○○路000巷00號，1,000元1包。 ④110年6月5日上午9時8分許，臺南市南區灣裡路88巷口，1,300元1包。 ⑤110年6月21日晚間5時32分許，臺南市○區○○路000巷00號，1,000元1包。 ⑥110年7月11日下午4時許，臺南市○區○○路000巷00號，1,200元1包。 ⑦110年7月12日上午9時40分許，臺南市○區○○路000巷00號，1,000元1包。 ⑧110年7月12日晚間7時20分許，臺南市○區○○路000號灣裡菜市場後方停車場，1,000元1包。 ⑴證人邱越風於警詢、偵查中之證述（見警卷第95頁至第104頁，偵卷第395頁至第399頁 ）。 ⑵臺南市政府警察局第五分局指認犯罪嫌疑人紀錄表（見警卷第105頁至第106頁）。 ⑶通訊監察譯文（見警卷第109頁至第111頁）。 ⑷監視器錄影畫面翻拍照片（見警卷第113頁至第119頁）。 葉隆和販賣第一級毒品，處有期徒刑柒年柒月。扣案如附件編號一、三、四所示之物均沒收；販賣毒品所得新臺幣壹仟元沒收，於全部或一部不能沒收或不宜執行沒收時，追徵其價額。 葉隆和販賣第一級毒品，處有期徒刑柒年柒月。扣案如附件編號一、三、四所示之物均沒收；販賣毒品所得新臺幣壹仟元沒收，於全部或一部不能沒收或不宜執行沒收時，追徵其價額。 葉隆和販賣第一級毒品，處有期徒刑柒年柒月。扣案如附件編號一、三、四所示之物均沒收；販賣毒品所得新臺幣壹仟元沒收，於全部或一部不能沒收或不宜執行沒收時，追徵其價額。 葉隆和販賣第一級毒品，處有期徒刑柒年捌月。扣案如附件編號一、三、四所示之物均沒收；販賣毒品所得新臺幣壹仟參佰元沒收，於全部或一部不能沒收或不宜執行沒收時，追徵其價額。 葉隆和販賣第一級毒品，處有期徒刑柒年柒月。扣案如附件編號一、三、四所示之物均沒收；販賣毒品所得新臺幣壹仟元沒收，於全部或一部不能沒收或不宜執行沒收時，追徵其價額。 葉隆和販賣第一級毒品，處有期徒刑柒年捌月。扣案如附件編號一、三、四所示之物均沒收；販賣毒品所得新臺幣壹仟貳佰元沒收，於全部或一部不能沒收或不宜執行沒收時，追徵其價額。 葉隆和販賣第一級毒品，處有期徒刑柒年柒月。扣案如附件編號一、三、四所示之物均沒收；販賣毒品所得新臺幣壹仟元沒收，於全部或一部不能沒收或不宜執行沒收時，追徵其價額。 葉隆和販賣第一級毒品，處有期徒刑柒年柒月。扣案如附件編號一、三、四所示之物均沒收；販賣毒品所得新臺幣壹仟元沒收，於全部或一部不能沒收或不宜執行沒收時，追徵其價額。 5 黃士豪 黃士豪於下列時間前，均先以公用電話與葉隆和聯絡購買毒品事宜後，即於下列時間前往下列地點，各次均持1,000元向葉隆和購買第一級毒品海洛因，葉隆和收取價金後各將第一級毒品海洛因1包交付黃士豪，而完成交易（共4次）。 各次交易時間、地點如下： ①110年5月13日上午8時17分許，臺南市○區○○路0號南區區公所旁。 ②110年5月28日晚間6時31分許，臺南市南區明興路中油灣裡站旁。 ③110年5月29日中午12時34分許，臺南市南區明興路中油灣裡站旁。 ④110年7月21日下午1時34分許，臺南市○區○○路00號萬年殿附近菜市場後方。 ⑴證人黃士豪於警詢、偵查中之證述（見警卷第121頁至第127頁，偵卷第213頁至第217頁 ）。 ⑵臺南市政府警察局第五分局指認犯罪嫌疑人紀錄表（見警卷第129頁至第131頁）。 ⑶通訊監察譯文（見警卷第135頁至第140頁）。 ⑷監視器錄影畫面翻拍照片（見警卷第141頁至第147頁）。 葉隆和販賣第一級毒品，處有期徒刑柒年柒月。扣案如附件編號一、三、四所示之物均沒收；販賣毒品所得新臺幣壹仟元沒收，於全部或一部不能沒收或不宜執行沒收時，追徵其價額。 葉隆和販賣第一級毒品，處有期徒刑柒年柒月。扣案如附件編號一、三、四所示之物均沒收；販賣毒品所得新臺幣壹仟元沒收，於全部或一部不能沒收或不宜執行沒收時，追徵其價額。 葉隆和販賣第一級毒品，處有期徒刑柒年柒月。扣案如附件編號一、三、四所示之物均沒收；販賣毒品所得新臺幣壹仟元沒收，於全部或一部不能沒收或不宜執行沒收時，追徵其價額。 葉隆和販賣第一級毒品，處有期徒刑柒年柒月。扣案如附件編號一、三、四所示之物均沒收；販賣毒品所得新臺幣壹仟元沒收，於全部或一部不能沒收或不宜執行沒收時，追徵其價額。 
　　　　
附件：    編號 物品名稱及數量  說明 1 VIVO牌行動電話1支（含門號0000-000-000號SIM卡1枚）  供被告販賣、轉讓毒品時聯繫使用。 2 注射針筒2支  與本案無關。 3 磅秤1個  供被告分裝販賣及轉讓之毒品使用。 4 夾鏈袋1包  供被告分裝販賣及轉讓之毒品使用。   5 現金新臺幣18,500元  與本案無關。   6 海洛因13包（含包裝袋，3.08公克）  與本案無關。 

以上正本證明與原本無異。
如不服本判決應於收受本判決後20日內向本院提出上訴書狀，並
應敘述具體理由。其未敘述上訴理由者，應於上訴期間屆滿後20
日內向本院補提理由書狀（均須按他造當事人之人數附繕本）「
切勿逕送上級法院」。